臺灣高等法院刑事裁定　　　　　　　　　　　　　　九十二年度交抗字第三一號
　　抗告人即
　　受處分人　陶有貴
右抗告人因違反道路交通管理處罰條例案件，不服臺灣桃園地方法院中華民國九十二
年一月二十七日九十二年度交聲字第一二號裁定（原處分字號：交通部公路局新竹區
監理所九十一年十一月二十日桃監裁五字第駕裁五二─Ｄ九Ｂ三００七一四號），提
起抗告，本院裁定如左：
    主  文
抗告駁回。
    理  由
一、本案原審裁定略以：異議人即受處分人陶有貴於民國（下同）九十年十月五日上
    午九時五十分行經桃園縣八德市○○路與廣福路口，因闖紅燈直行（由中壢往八
    德方向行駛）違規，經桃園縣警察局八德分局高明派出所員警甯世雄以其違反道
    路交通管理處罰條例第五十三條規定予以攔截舉發，有桃園縣警察局桃警局交字
    第Ｄ九Ｂ三００七一四號舉發違反道路交通管理事件通知單一紙附卷可稽。原處
    分機關以異議人係違反前開規定，處罰鍰新台幣五千四百元，並依同條例第六十
    三條第一項第三款規定，記違規點數三點之處分，並無任何違誤，量罰亦甚妥適
    ，應予維持，異議為無理由，予以駁回。經本院調查結果，原審裁定認事用法均
    無不當，理由亦翔實，應予維持。
二、抗告意旨如附件抗告狀。
三、按交通警員製單舉發違反道路交通管理處罰條例所列之違規事實，本質上為行政
    處分，係公務員基於職務上權力，依法就特定之具體事件所為具公法上效果之單
    方行政行為，基於公務員為公法上行為具有公信力之原則，該行政處分當可被推
    定為真正，其據以依法處分之事實認定亦為正確無誤，本此公信原則，乃立法者
    賦予行政機關制定違反道路交通事件統一裁罰標準及處理細則，使執勤警員得當
    機處分（如該細則第二十三條）以維護交通秩序、安全之行政目的，反之，若謂
    公務員一切行政行為均需預留證據以證其實，則國家行政勢必窒礙難行，據此，
    刑事訴訟法就犯罪證據有關之規定中，與屬行政秩序罰之交通違規裁罰本旨不合
    之部分，自不在準用之列。是若無證據足資證明執勤員警之舉發有誤或有捏造事
    實違法取締之情事，則執勤警員本其維護交通秩序、安全職責所為之舉發，自應
　　受到合法、正確之推定，合先敘明。
四、經查：本件執勤員警依法執行職務之舉發行為並無不當，且查無任何證據足資證
    明警察有捏造事實違法取締之情事，本案事證已明，原處分機關據以裁罰並無不
    妥。抗告人抗告指摘原裁定不當，為無理由，應予駁回。
據上論結，應依道路交通管理處罰條例第八十九條，刑事訴訟法第四百十二條，裁定
如主文。
中　　　華　　　民　　　國　　九十一　　年　　　三　　　月　　三十一　　日
                              臺灣高等法院交通法庭
                                  審判長法  官　陳　祐　治
                                        法  官  楊　炳　禎
                                        法  官  王  炳  梁
右正本證明與原本無異。
不得再抗告。
                                        書記官　潘　大　鵬
中　　　華　　　民　　　國　　九十二　　年　　　四　　　月　　　三　　　日
